【裁判字號】    92,上訴,1080
【裁判日期】    921022
【裁判案由】    毒品危害防制條例
【裁判全文】
臺灣高等法院臺南分院刑事判決           九十二年度上訴字第一○八○號     潛
      上  訴  人  臺灣臺南地方法院檢察署檢察官
      被      告  甲  ○  ○
右列上訴人因被告違反毒品危害防制條例案件，不服臺灣臺南地方法院九十二年度訴
字第五八九號中華民國九十二年八月十九日第一審判決（起訴案號：臺灣臺南地方法
院檢察署九十二年度毒偵字第七六四號），及臺灣臺南地方法院檢察署移
十二年度毒偵字第一五七四號），提起上訴，本院判決如左：
      主      文
原判決撤銷。
甲○○連續施用第一級毒品，累犯，處有期徒刑壹年貳月。
      事      實
一、甲○○曾於民國（下同）八十六年間因違反麻醉藥品管理條例，經法院判處有期
    徒刑四月確定，於八十七年十月九日執行完畢。再因施用毒品案件，經臺灣臺南
    地方法院以八十七年度毒聲字第一八二號裁定送觀察、勒戒後，認有繼續施用毒
    品之傾向，再由臺灣臺南地方法院以八十八年度毒聲字第八五號聲請強制戒治，
    嗣經停止戒治，撤銷停止戒治，由臺灣臺南地方法院檢察署檢察官於九十年一月
    十六日以九十年度戒毒偵字第四六號不起訴處分確定在案。又於九十年間，再犯
    施用毒品罪，經臺灣臺南地方法院以九十年度毒聲字第五三號裁定送觀察、勒戒
    後，認為有繼續施用毒品之傾向，由臺灣臺南地方法院以九十年毒聲字第四八四
    號裁定令入戒治處所施以強制戒治一年，嗣於九十年十二月十八日，經認無繼續
    戒治之必要而停止戒治出所，所餘戒治期間交付保護管束，並經臺灣臺南地方法
    院檢察署檢察官於九十一年二月二十三日以九十一年度戒毒偵字第七八號不起訴
    處分確定在案。復基於概括犯意，於九十二年三月間某日，在台南市○○路，以
    注射方式施用第一級毒品海洛因乙次。為警於九十二年三月十九日下午四時三十
    分許，在台南市○區○○路一四六號查獲，採集其尿液送驗呈嗎啡陽性反應。又
    連續於九十二年七月四日十四時許，在台南市○○路，以注射方式施用第一級毒
    品海洛因乙次。為警於同月四日十四時許，巡邏發現其精神萎靡，採集其尿液送
    檢呈嗎啡陽性反應。
四、案經台南市警察局第四分局移送臺灣臺南地方法院檢察署檢察官偵查起訴及移送
    併案。
      理      由
一、前揭施用第一級毒品海洛因事實，業據被告甲○○於本院審理時坦承不諱，且被
    告經警於查獲時所採尿液送驗結果，均呈嗎啡陽性反應，有台南市衛生局九十二
    年三月二十六日及九十二年七月二十一日檢驗成績書各一紙附卷可稽，堪認被告
    於右揭時、地施用海洛因之自白與事實相符。
二、被告前因施用毒品案件，經本院以八十七年度毒聲字第一八二號裁定送觀察、勒
    戒後，認有繼續施用毒品之傾向，再由本院以八十八年度毒聲字第八五號聲請強
    制戒治，嗣經停止戒治，撤銷停止戒治，由臺灣地方法院檢察署檢察官於九十年
    一月十六日以九十年度戒毒偵字第四六號不起訴處分確定在案。又於九十年間，
    再犯施用毒品罪，經本院以九十年度毒聲字第五三號裁定送觀察、勒戒後，認為
    有繼續施用毒品之傾向，由本院以九十年毒聲字第四八四號裁定令入戒治處所施
    以強制戒治一年，嗣於九十年十二月十八日，經認無繼續戒治之必要而停止戒治
    出所，所餘戒治期間交付保護管束，並經臺灣臺南地方法院檢察署檢察官於九十
    一年二月二十三日以九十一年度戒毒偵字第七八號不起訴處分確定在案。此有臺
    灣臺南地方法院檢察署刑案資料查註紀錄表、臺灣地方法院檢察署檢九十年度戒
    毒偵字第四六號不起訴處分書、九十一年度戒毒偵字第七八號不起訴處分書存卷
    可佐。綜上所述，被告三犯施用第一級毒品海洛因犯行，罪證明確，堪以認定。
三、查海洛因係毒品危害防制條例第二條第二項第一款所規定第一級毒品，核被告所
    為，係犯毒品危害防制條例第十條第一項施用第一級毒品罪。被告持有第一級毒
    品海洛因之低度行為，為其後進而施用之高度行為所吸收，不另論罪。被告先後
    二次犯行，時間緊接，所犯構成要件亦復相同，顯係出於概括之犯意反覆為之，
    為連續犯，依刑法第五十六條規定以一罪論，並加重其刑。被告曾於八十六年間
    ，因犯麻醉藥品管理條例罪，經原審判處有期徒刑四月確定，於八十七年十月九
    日執行完畢，有臺灣高等法院被告全國前案紀錄表在卷可按，於五年內再犯本件
    有期徒刑以上之罪，為累犯，應依法加重其刑。茲據臺灣臺南地方法院檢察署移
    送此部分併案（九十二年度毒偵字第一五七四號），因屬連續犯裁判上一罪關係
    ，應予併案審理。
四、原審以被告罪證明確，因予論罪科刑，固非無見。惟原判決未及酌被告第二次施
    用毒品部分，尚有未洽。公訴人上訴意旨，執此指摘原判決不當，為有理由，自
    應由本院撤銷改判。爰審酌被告有施用安非他命前科，於二次不起訴處分確定後
    ，五年內竟再施用第一級毒品海洛因，於偵查期間，復再施用毒品，及犯罪後之
    態度等一切情狀，量處有期徒刑一年二月，以資懲儆。另臺灣臺南地方法院檢察
    署九十二年九月二十五日南檢惟融九二○○○上三一九字第五四六三一號函移送
    扣押物品清單（包括扣案海洛因一包、注射針筒八支、空塑膠袋三十五個、沾有
    殘渣二個，見本院卷第二十六、二十七頁），被告於警訊及本院審理時均否認為
    其所有（見警卷第五頁背面、本院卷第三十四頁），且公訴人起訴事實亦未敘述
    此物品為被告所有或持有，而扣案注射針筒八支、空塑膠袋三十五個則於在場人
    丙○○睡覺房間內查獲，海洛因一包、沾有殘渣二個在客廳查獲（房屋為乙○○
    所有），丙○○經採驗尿液亦有毒品陽性反應，經原審九十二年毒聲字第八八八
    號案裁定觀察勒戒，有該裁定附於本院卷可憑，被告案發則在房屋之外面與人聊
    天，為被告供述在卷（見本院卷第三十四頁），是被告辯稱：該扣押物品非其所
    有云云，尚屬可信，該扣押物品因非被告所有及持有，自不在本件宣告沒收範圍
    ，併予敘明。
四、據上論斷，應依刑事訴訟法第三百六十九條第一項前段、第三百六十四條、第二
    百九十九條第一項前段，毒品危害防制條例第十條第一項，刑法第十一條前段、
    第五十六條、第四十七條，判決如主文。
本案經檢察官曾顯智到庭執行職務。
中  華  民  國      九十二      年        十        月      二十二      日
                                臺灣高等法院臺南分院刑事第一庭
                                    審判長法官  茆    臺    雲
                                          法官  李    文    福
                                          法官  蔡    長    林
右正本證明與原本無異。
如不服本判決，應於判決送達後十日內向本院提出上訴狀，其未敘述理由者並應於提
出上訴狀後十日內向本院補提理由書（應附繕本）。
                                    法院書記官  李    培    薇
中  華  民  國      九十二      年        十        月      二十三      日
附錄本案論罪科刑法條全文：
毒品危害防制條例第十條第一項：
  施用第一級毒品者，處六月以上五年以下有期徒刑。


司法院資訊處製作；財團法人民間司法改革基金會備份。
